# 请教陈版关于工程支出资本化处理事项

提问人：审计 SJ123 时间：2023-05-09 17:03:11
被审单位仓库地面出现沉降（主要是因所在土地为填湖产生），需对仓库地面进行修缮改造、隆起地面切割后重新平整、货架垂直度调整等，地面修缮改造工程合同金额 487 万元，货架垂直度调整合同金额 98 万元，合计 585 万元。如上所述的的改造工程，对解决地面沉降问题的效果不确定，无法判断是长期有效抑或是短期受益，无法预判未来改造工程的频次、工程量、以及相应的工程支出金额。
请教陈版相应的工程支出资本化还是费用化核算？

回答人：chenyiwei
建议费用化处理。主要考虑：
1 、该类支出的目的是为了保持固定资产现有的经济利益产出潜力，而不是增加其产出能力；
2 、本案例还存在“对解决地面沉降问题的效果不确定，无法判断是长期有效抑或是短期受益”的问题，但这一点只是次要原因，最主要原因还是第一点。